臺灣臺北地方法院簡易民事判決
                                   110年度店簡字第1608號
原      告  吳柏賢  
訴訟代理人  李詩皓律師

被      告  林宛儀  
訴訟代理人  
(法扶律師)  王崇品律師
上列當事人間損害賠償事件，本院於民國111年7月19日言詞辯論
終結，判決如下：
    主      文
原告之訴駁回。
訴訟費用由原告負擔。
    事實及理由
一、按不變更訴訟標的，而補充或更正事實上或法律上之陳述者
    ，非為訴之變更或追加，民事訴訟法第256 條定有明文。查
    原告於起訴時聲明：被告應給付原告新臺幣（下同）101,00
    0元，及自起訴狀繕本送達翌日起至清償日止，按年息百分
    之5計算利息。原告嗣於民國111年7月19日言詞辯論時將訴
    之聲明更正為：被告應給付原告90,203元，及自起訴狀送達
    翌日起至清償日止，按年息百分之5計算之利息。查原告於
    起訴時之訴之聲明，既已包含被告應給付原告90,203元，故
    此部分經核屬補充更正事實及法律上之陳述，非為訴之變更
    或追加，依前揭規定，應予准許，合先敘明。　　
二、原告部分：
  ㈠原告起訴主張：被告於109年4月8日向伊承租坐落於新北市○○
    區○○路○段000巷00號5樓房屋（下稱系爭房屋），約定租賃
    期間自109年4月12日起至112年4月11日止，每月租金為16,0
    00 元，租金應於每月12日前支付，押租金為32,000 元，並
    簽訂房屋租賃契約書（下稱系爭租約）；其中約定租賃關係
    存續中，承租人應以善良管理人之義務使用房屋（及保管或
    使用出租人所提供之設備、物品），除天災地變等不可抗力
    之情形外，因承租人之故意或過失致房屋（設備、物品）全
    部或一部毀損或滅失者，承租人應負回復原狀或損害賠償之
    責（系爭租約第10條）。詎被告於110年3月5日上午5時許因
    未盡一般善良管理人注意義務，使用電暖爐起火致系爭房屋
    發生火災，使如附表所示之物品毀損，受損金額共計199,51
    8元，其中141,315元經保險理賠，尚餘58,203元未受償。又
    兩造於110年5月13日提前終止系爭租約，然被告尚積欠110
    年3月及4月合計兩個月租金32,000元。原告因此受有上開損
    失，合計90,203元（計算式：58,203元+32,000元=90,203元
    ），爰依民法第184條第1項、系爭租約第10條、民法第439
    條及系爭租約第3項之法律關係提起本件訴訟，起訴請求被
    告給付積欠費用，並聲明：被告應給付原告90,203元，及自
    起訴狀送達翌日起至清償日止，按年息百分之5計算之利息
    。
　㈡對被告抗辯之陳述：兩造未就系爭房屋火災成立和解契約，
    被告陳稱110年5月13日所簽訂之協議並非和解契約，其中僅
    記載被告提早終止系爭租約，及給付原告被告已使用之水電
    費11,000元，並返還系爭房屋鑰匙，而無任何關於系爭房屋
    火災損害賠償或原告拋棄請求之記載。並否認仲介「小君」
    就系爭房屋租賃事宜有代理權，被告應自付舉證責任。　
三、被告方面：
  ㈠被告向原告承租系爭房屋，係經由房屋仲介「小君」所仲介
    ，且日常相關房屋事宜，被告皆係透過「小君」來向原告聯
    繫(就連每月被告應付之房租亦為「小君」前往租屋處向被
    告拿取，再轉交給原告)，故應可認「小君」有為原告決定
    有關系爭房屋之一切事宜之權利。而就積欠原告兩個月租金
    部分，原告已以被告所給付之押租金扣抵，因原告不願歸還
    被告前所繳付予原告之押租金共32,000元，故原告主張被告
    尚欠2期租金，實屬無理，因原告已以被告所給付之押租金
    共32,000元扣抵110年4月及5月之租金。又雖租賃契約與押
    租金係兩獨立之法律關係，且於租賃契約存續中，不得主張
    以押租金扣抵租金，然於本件訴訟中，兩造已終止系爭租約
    ，既然雙方租賃契約已終止，原告亦未返還押租金予被告，
    而被告又積欠2個月之租金，原告即得以被告所給付之押租
    金扣抵租金，用以清償被告尚未給付予原告之110年4月及同
    年5月之租金。於此，原告復向被告請求110年4月及110年5
    月之租金，實屬無理。
　㈡兩造於110年5月13日簽訂契約約定提早辦理退租，並由被告
    給付11,000元之水電費予原告（下稱系爭契約），而系爭契
    約之性質應認係和解契約，若原告仍有有關於火災相關之損
    害，怎可能與被告簽訂系爭契約？原告若仍欲向被告求償因
    火災所生損害，怎可能同意辦理提早退租並完成點交手續？
    兩造簽立系爭契約之目的，明顯係為解決兩造間因租賃關係
    所生之法律上糾紛，故應認原告因簽立系爭契約，於被告給
    付11,000元予原告後，原告即拋棄其餘一切對於被告之法律
    上請求。又「小君」既然身為原告之代理人，被告前向「小
    君」詢問「那這樣不用賠嗎」後，「小君」旋即向被告表示
    「房東說不用哦他自己處理即可」，代表原告已透過「小君
    」向被告免除有關火災所生之債務，既然「小君」身為原告
    之代理人，即等同原告有向被告表示免除債務之意思表示，
    故應認原告向被告請求火災損害賠償69,000元實屬無理。縱
    認「小君」非原告之代理人，然「小君」上開種種行為，由
    第三方以觀，原告有關租賃之所有事宜皆交由「小君」處理
    之行為，應屬民法第169條之表見代理，原告應自負其責並
    聲明：⒈原告之訴駁回；⒉如受不利之判決，願供擔保請准宣
    告免為假執行。
四、兩造不爭執及爭執事項（參見本院卷第89頁至第90頁）：
  ㈠不爭執事項：
  ⒈兩造於109 年4 月8 日就新北市○○區○○路0 段000 巷00號5 
    樓房屋簽訂租賃契約，租賃期間自109 年4 月12日至112 年
    4月11日，租金為每月16,000元。
　⒉被告於110 年3 月5 日因使用電暖爐起火，致系爭房屋發生
    火災。
　⒊被告積欠原告2 個月租金即110 年3 月12日至110 年5 月11
    日之租金，原告尚未返還兩個月之押租金32,000元。
　⒋上開火災事件原告已獲保險理賠141,315元。 　
  ㈡爭執事項：
  ⒈系爭房屋發生火災是否係因可歸責於被告之原因所致？若是
    ，損害與被告之行為間是否有因果關係？若有，被告是否需
    負損害賠償責任？
  ⒉承上，被告如需負損害賠償責任，其應賠償之金額為何？ 
  ⒊原告就系爭房屋租賃事宜是否有授予仲介「小君」為處理一
    切事務之代理權？「小君」是否代理原告就系爭房屋之火災
    損害為免除債務之意思表示而達成和解？被告是否可主張表
    見代理？
五、得心證之理由：
　㈠按承租人應依約定日期，支付租金。民法第439條前段定有明
    文。押租金之主要目的在於擔保承租人履行租賃債務，故租
    賃關係消滅後，承租人如有欠租或其他債務不履行時，其所
    交付之押租金，發生當然抵充之效力。而於抵充後，猶有餘
    額，始生返還押租金之問題（最高法院87年度臺上字第1631
    號判決要旨參照）。查原告上開主張，業據提出房屋租賃契
    約書為證（參見本院卷第11頁至第20頁），被告對於其尚積
    欠兩期租金乙情並不爭執，惟以原告尚未返還之押租金主張
    抵銷（參見本院卷第85頁），原告自陳尚未返還押租金（參
    見本院卷第142頁），則依前開判決要旨，被告自得以押租
    金扣抵所積欠之租金。
  ㈡次按因故意或過失，不法侵害他人之權利者，負損害賠償責
    任。民法第184條第1項前段定有明文。查原告前揭關於火災
    受有損害部分，業據被告自承：係電暖爐起火造成火災等詞
    （參見本院卷第63頁)，堪認系爭房屋因被告之過失致生火
    災，並因此造成原告受有損害，且原告所受損害核與被告之
    過失行為間有相當因果關係，洵堪認定。被告對其造成火災
    及上積欠租金乙情並不爭執，僅以上詞置辯。然就其所稱業
    已達成和解、「小君」已代理原告就系爭房屋之火災損害為
    免除債務之意思表示，未據被告提出相關證據以實其說，自
    難為有利於被告之認定。
  ㈢再按負損害賠償責任者，除法律另有規定或契約另有訂定外
    ，應回復他方損害發生前之原狀。第一項情形，債權人得請
    求支付回復原狀所必要之費用，以代回復原狀。民法第213
    條第1、3項有明文。不法毀損他人之物者，被害人得請求賠
    償其物因毀損所減少之價額，民法第196條定有明文。依民
    法第196條請求賠償物被毀損所減少之價額，得以修復費用
    為估定之標準，但以必要者為限（例如︰修理材料以新品換
    舊品，應予折舊），有最高法院77年度第9次民事庭會議決
    議參照。故被害人得以修理費用作為其物因毀損所減少價額
    之計算依據，但其中以新品更換舊品，且因此提高該物整體
    價值者，該更換之新品即非屬損害發生前物之原狀，則該更
    換新品所支出之費用，應予計算其折舊。查原告主張其因火
    災進行如附表所示之修繕，並支出如附表所示之款項，然就
    原告所提修繕部分，其僅提出收據及統一發票欲證明其確實
    有於110年5、6月間進行如附表所示之修繕工程，然此單據
    僅能證明原告有於該段期間進行如附表所示之修繕工程，然
    無從知悉原告修繕之處為何及其修繕之處與火災之關連性，
    亦未據原告提出相關資料證明該等修繕為系爭房屋回復原狀
    所應支出之必要費用，是其請求被告給付未經保險理賠部分
    ，實屬無據。
六、綜上所述，原告依據租賃契約及侵權行為之法律關係，請求
    被告給付90,203元及自起訴狀繕本送達之翌日起至清償日止
    ，按年息百分之5計算之利息，為無理由，應予駁回。
七、訴訟費用負擔之依據：民事訴訟法第78條。並依職權確定本
    件訴訟費用額為1,110元（即裁判費）。
中　　華　　民　　國　　111 　年　　8 　　月　　26　　日
                  臺灣臺北地方法院新店簡易庭
                              法  官  石蕙慈
以上正本係照原本作成。
對於本件判決如有不服，應於收受送達後20日內向本院提出上訴
書狀，上訴於本院合議庭，並按他造當事人之人數附具繕本。
如委任律師提起上訴者，應一併繳納上訴審裁判費。
中　　華　　民　　國　　111 　年　　8 　　月　　26　　日
                              書記官  徐子芹　　
附表：
編號 品名 數量 金額（新臺幣/元） 1 廁所門片 1扇 8,000元 2 油漆 1式 16,000元 3 燈飾材料 1批 3,318元 4 裝修工程 1筆 98,400元 5 裝修工程 1筆 49,200元 6 裝修工程 1筆 24,600元 合計：199,518元